【裁判字號】    95,交聲,1150
【裁判日期】    951229
【裁判案由】    違反道路交通管理處罰條例聲明異議
【裁判全文】
臺灣臺北地方法院交通事件裁定        95年度交聲字第1150號
異  議  人
即受處分人  甲○○
上列受處分人因違反道路交通管理處罰條例案件，對於交通部公
路總局臺北區監理所民國九十五年八月十日所為之處分（原處分
案號：北監自裁字第裁四○─Ｃ00000000號、北監自裁
字第裁四○─Ｃ00000000號）聲明異議，經臺灣板橋地
方法院裁定管轄錯誤，移送本院（臺灣板橋地方法院九十五年度
交聲字第一五○七號、九十五年度交聲字第一五一三號），本院
裁定如下：
    主  文
異議均駁回。
    理  由
一、按汽車駕駛人超車時，在前行車之右側超車者，處新臺幣（
    下同）一千二百元以上二千四百元以下罰鍰；又按汽車駕駛
    人，駕駛汽車不服從交通勤務警察或依法令執行交通指揮、
    稽查任務人員之指揮或稽查，處九百元以上一千八百元以下
    罰鍰；汽車駕駛人有第四十七條第三款、第六十條第二項第
    一款情形者，各記違規點數一點，道路交通管理處罰條例第
    四十七條第三款、第六十條第二項第一款及第六十三條第一
    項第一款分別定有明文。此外，汽車駕駛人不服指揮稽查而
    逃逸，當場不能或不宜攔截製單舉發者，得逕行舉發，然應
    記明車輛牌照號碼、車型等可資辨明之資料，以汽車所有人
    為被通知人，道路交通管理處罰條例第七條之二第一項第四
    款、第四項亦明定之。
二、本件異議人即受處分人甲○○所有之車牌號碼七九三二—Ｋ
    Ｇ號自用小客車，於民國九十五年六月二十七日下午四時四
    十分許，沿省道臺二丁線瑞芳往八堵方向行駛，行經省道臺
    二丁線三點六公里處（瑞八公路、粗坑口路），利用機車優
    先道右側超車行駛，經臺北縣警察局瑞芳交通分隊執勤員警
    發現即揮動指揮棒示意攔停，詎受處分人所有之上開車號汽
    車不服從執勤員警之指揮而加速駛離，員警乃以受處分人所
    有之上開車號汽車有違反道路交通管理處罰條例第四十七條
    第三款、第六十條第二項第一款（原舉發單誤載為第一項並
    漏記第一款）之規定逕行舉發，並將通知單送達受處分人。
    嗣受處分人不服，於應到案日期前向原處分機關提出申訴，
    惟未告知實際應歸責之人，原處分機關函請舉發單位調查結
    果，仍認受處分人有上開違規行為，遂以受處分人違反道路
    交通管理處罰條例第四十七條第三款、第六十條第二項第一
    款、第六十三條第一項第一款及違反道路交通管理事件統一
    裁罰基準表等規定，分別裁處受處分人罰鍰一千二百元、九
    百元，並各記違規點數一點。
三、訊據受處分人否認有任何違反道路交通管理處罰條例之行為
    ，辯稱：「我沒有違規，也沒有看到有人攔我。」（參見九
    十五年十二月十五日訊問筆錄）等語。經查：
（一）上述受處分人違規之事實，業據證人即舉發警員乙○○於
      本院九十五年十二月十五日訊問時具結證稱：「（舉發當
      時情形為何？）九十五年六月二十七日下午四點到六點我
      執行一般取締違規勤務，當時我在臺二丁三點六公里處瑞
      芳往基隆方向，時間為下午四點四十分左右，發現受處分
      人的車子利用一般車道的旁邊的機車優先道行駛，該處只
      有一線車道，受處分人的車子當時往右行駛機車優先道超
      車，我就以指揮棒示意他到旁邊的小空地，受處分人不接
      受攔停，切回原先的一般車道，加速離開。（如何確認受
      處分人有看到你攔停他？）一般我們在一段距離前會走到
      機車優先道的中間，本件我與另一位執勤的同事都有走到
      機車優先道攔查，我看受處分人車速沒有減低，就退到旁
      邊。」（見該本院該日訊問筆錄）等語明確。
（二）按證人乙○○乃為原處分機關所認定受處分人有上開違規
      行為之原證人，其並到庭在本院法官面前以言詞供述本件
      訴訟上之待證事實即受處分人有上開違規事實，是由證人
      乙○○上開供述以觀，已足使本院得有原處分機關所認定
      受處分人有於上述違規事實為屬真實之確信，且於本件卷
      存證據資料內並無任何積極證據足以證明證人乙○○上開
      供述係屬虛偽，亦無有足以令人顯信其供述為不可採之品
      性證據或前科證據存在，本院自不得僅以證人為本件開單
      告發受處分人之員警而全盤抹煞其在訴訟上所具有之原證
      人資格，而受處分人對上開證人之供述並無法舉出或請本
      院調查任何對其有利之證據資料，以使本院對證人所供述
      受處分人違規之事實產生任何合理之懷疑。參以受處分人
      亦坦承曾駕車經過台二丁線道等語，足佐證人之證述確非
      虛構。從而本件事證明確，受處分人之違規行為，應堪認
      定。
四、綜上所述，本件受處分人之上述違規行為堪以認定。原處分
    機關依前揭道路交通管理處罰條例第四十七條第三款、第六
    十條第二項第一款、第六十三條第一項第一款及違反道路交
    通管理事件統一裁罰基準表之規定，分別裁處受處分人罰緩
    一千二百元、九百元，並依同條例第六十三條第一項第一款
    規定各記違規點數一點，核無違誤，本件受處分人之異議均
    為無理由，自應將其異議駁回。
據上論斷，應依道路交通案件處理辦法第十九條，裁定如主文。
中    華    民    國    95    年    12    月    29    日
                  交通法庭法  官 胡宗淦
以上正本證明與原本無異。
如不服本裁定，應於送達後5日內，向本院提出抗告狀。
                          書記官 張耀鴻
中    華    民    國    96    年    1     月    2     日


司法院資訊處製作；財團法人民間司法改革基金會備份。
